# 以摊余成本计量的金融资产利息收入

提问人：wx_5b3ddfb4d2f1 时间：2019-03-09 14:53:26
请问，以摊余成本计量的金融资产是不是只能入利息收入？不能入投资收益

回答人：chenyiwei
并没有这一规定。例如，一般工商企业对以摊余成本计量的债券投资的利息收入仍是确认为投资收益。